臺灣高等法院臺南分院刑事判決　　　　100年度上易字第294號
上　訴　人　臺灣嘉義地方法院檢察署檢察官
被　　　告　陳見智
　　　　　　王信結
上列上訴人因被告竊盜案件，不服臺灣嘉義地方法院100年度易
字第224號中華民國100年3月30日第一審判決（起訴案號：臺灣
嘉義地方法院檢察署100年度偵字第1256號），提起上訴，被告
等於本院行準備程序進行中，就被訴事實為有罪之陳述，經本院
裁定進行簡式審判程序後，判決如下：
    主  文
原判決關於陳見智犯如附表編號四（即原判決附表二）所示之竊
盜罪及定執行刑部份撤銷。
陳見智共同犯竊盜罪，累犯，處有期徒刑伍月。
其餘上訴駁回。
陳見智上開撤銷改判部份所處之刑與上訴駁回所處之刑，應執行
有期徒刑壹年肆月，沒收部分併執行之。
    事  實
一、陳見智前於民國96年間因竊盜案件，經臺灣臺南地方法院判
    處應執行有期徒刑9月，經減刑為有期徒刑4月又15日確定，
    於96年11月3日執行完畢。王信結於96年間因竊盜案件，經
    同院判處應執行有期徒刑2年確定，於99年10月23日執行完
    畢。詎陳見智、王信結二人，仍不知悔悟，復基於意圖為自
    己不法所有之共同犯意聯絡，由陳見智駕駛車牌號碼8P-857
    1號自用小客車搭載王信結，而為下列之行為：
(一)於附表編號1所示之時、地，由王信結持陳見智所有客觀上
    對人之生命、身體、安全構成威脅，而具有危險性之足以資
    為兇器使用之老虎鉗2支、尖嘴鉗1支，破壞該址李哲融（50
    年2月13日生）所有無人居住供倉庫使用之鐵皮屋之安全設
    備即鋁門窗後（無故侵入建築物部份未據告訴人提出告訴）
    ，一同自該窗戶攀爬進入竊取李哲融所有之電線、延長線、
    電話線、電池、馬達等財物（詳如附表編號1所示）。
(二)於附表編號2所示之時、地，由王信結把風，由陳見智持其
    所有之上揭客觀上具有危險性之足以資為兇器使用之老虎鉗
    2支、尖嘴鉗1支，而竊取如附表編號2所示鄭江洽（29年1月
    30日生）所有之PVC電線3C×8平方之電絞線長5.7米。
(三)於附表編號3所示之時、地，由陳見智把風，由王信結持陳
    見智所有上揭客觀上具有危險性之足以資為兇器使用之老虎
    鉗2支、尖嘴鉗1支，共同竊取如附表編號3所示王春風（43
    年3月6日生）所有之PVC電線8平方之電絞線長1.5米。
(四)於附表編號4所示之時、地，由王信結把風，由陳見智竊取
    如附表編號4所示楊益瑞（59年5月27日生）監管之警示燈2
    支。嗣於100年2月12日凌晨3時40分許，在嘉義縣朴子市新
    庄里7鄰76之1號前產業道路為巡邏警員盤查，當場查扣陳見
    智所有之竊盜工具老虎鉗2支、尖嘴鉗1支。
二、案經嘉義縣警察局朴子分局報告臺灣嘉義地方法院檢察署檢
    察官偵查起訴。
    理  由
壹、本件被告陳見智、王信結所涉犯者，非死刑、無期徒刑、最
    輕本刑為3年以上有期徒刑之罪或高等法院管轄第一審案件
    。且本院行準備程序時，被告2人就被訴事實為有罪之陳述
    ，經告知簡式審判程序之旨，並聽取檢察官及被告2人之意
    見後，本院爰依刑事訴訟法第273條之1第1項裁定依簡式審
    判程序審理。故本件簡式審判程序之證據調查，依刑事訴訟
    法第273條之2之規定，不受同法第159條第1項、第161條之2
    、第161條之3、第163條之1及第164條至第170條規定之限制
    ，合先敘明。
貳、
一、上開犯罪事實，業據被告陳見智、王信結迭於警偵詢、原審
    及本院審理時坦承不諱，核與證人即被害人李哲融及鄭江洽
    於警詢、王春風及楊義瑞於警詢及偵查中證述之情節相符（
    警卷第21頁、第29頁、第26頁、第24頁、偵卷第71、72頁）
    ，並有被害人報告單4張、贓物認領保管單3張、車牌號碼
    8P-8571號自用小客車照片4張、現場照片25張、嘉義縣警察
    局朴子分局扣押書1件附卷可佐（警卷第31至55頁、偵卷第
    48頁），復有老虎鉗2支、尖嘴鉗1支扣案足憑。
二、是被告2人之自白顯與事實相符，其供述自足資為裁判之依
    據，本件事證明確，被告2人之竊盜犯行，均堪予認定，應
    依法論科。
參、論罪科刑之理由
一、按刑法第三百二十一條第一項第三款所謂之兇器，其種類並
    無限制，凡客觀上足對人之生命、身體、安全構成威脅而具
    有危險性之兇器均屬之，且祇須行竊時攜帶此種具有危險之
    兇器為已足，並不以攜帶之初有行兇之意圖為必要(參照最
    高法院79年台上字第5253號判例意旨)，經查，被告二人於
    附表編號1至3所示之時、地行竊時，所攜帶之扣案老虎鉗2
    支、尖嘴鉗1支等物均為鐵製、其中紅色老虎鉗長約24公分
    、質地堅硬，又黃色老虎鉗長約21公分、質地堅硬，另尖嘴
    鉗1支長約16公分，質地堅硬，末端尖銳，業經原審及本院
    勘驗屬實，有勘驗筆錄及照片可參（見原審卷第37頁、42頁
    、本院卷第65頁）。若持之以攻擊人之身體，客觀上自足以
    對人之生命、身體、安全構成威脅，而足以資為兇器使用至
    明。乃被告2人竟攜帶上開扣案老虎鉗2支、尖嘴鉗1支以行
    竊他人財物，其中附表編號1所為，係犯刑法第321條第1項
    第2、3款之攜帶兇器毀越安全設備竊盜罪，附表編號2至3所
    為，均係犯同法第321條第1項第3款之攜帶兇器竊盜罪，另
    附表編號4所為，則係犯同法第320條第1項之竊盜罪。
二、被告2人就附表編號1至4所為之4次竊盜犯行，彼此間有犯意
    聯絡及行為分擔，均為共同正犯。被告陳見智、王信結所犯
    上揭4罪，犯意各別，行為互殊，應予分論併罰。
三、被告陳見智於96年間因竊盜案件，經臺灣臺南地方法院判處
    應執行有期徒刑9月，經減刑為有期徒刑4月又15日確定，於
    96年11月3日執行完畢。王信結於96年間因竊盜案件，經同
    院判處應執行有期徒刑2年確定，於99年10月23日執行完畢
    ，此有臺灣嘉義地方法院檢察署刑案資料查註紀錄表、臺灣
    高等法院被告前案紀錄表各2件在卷可參，其二人受徒刑之
    執行完畢後，5年以內故意再犯本件有期徒刑以上之罪，均
    為累犯，各應依刑法第47條第1項規定加重其刑。
四、
(一)被告二人就附表編號1所為毀越安全設備部分，起訴事實業
    已敘及且為審理時充份之辯論，雖起訴法條漏載刑法第321
    條第1項第2款，本院自應併為審理，附此敘明。
(二)又附表編號4部分之犯行，公訴人就被告王信結涉犯此部分
    犯行部份，並未起訴，且此部份犯行與起訴論罪科刑部分，
    犯意各別，行為互殊，為數罪關係，不生裁判上或實質上之
    一罪關係，自亦無從併以審理，此部分應由檢察官另為適法
    之處理，附此敘明。
肆、撤銷改判及維持原判之理由
一、撤銷改判部分（即附表編號4陳見智部份）
(一)原審以被告陳見智此部分犯行明確因而予以論罪科刑，固非
    無見。惟查，附表編號4之竊盜犯行，係由被告陳見智、王
    信結共犯，已如前述，原審認定係由被告陳見智一人所犯，
    尚有未合。
(二)檢察官上訴意旨認原審未諭知強制工作，因而指摘原判決不
    當，依後所述，雖為無理由，然原判決此部份既有前揭可議
    之處，自應由本院將原判決關於被告陳見智就附表編號4之
    犯行及定執行刑部份予以撤銷改判，以期適法。爰審酌被告
    陳見智高中肄業之智識程度、家境不好、未婚、當臨時工，
    正值青壯，不思以正當方式獲取所需，竟竊取他人財物，造
    成被害人之損失，對社會治安亦有危害，參酌檢察官具體求
    刑，兼衡被告陳見智犯本件竊盜犯行之手段、動機，所竊取
    財物價值，被害人所受之損害，然犯後均坦承犯行等一切情
    狀，量處如主文第二項所示之刑。
二、維持原判部份（即附表編號1至3陳見智、王信傑部份）
    原審以被告二人竊盜犯行事證明確，因而適用刑法第28條、
    第321條第1項第2、3款、第47條第1項、第38條第1項第2款
    之規定，並審酌被告陳見智高中肄業之智識程度、家境不好
    、未婚、當臨時工，被告王信結高中畢業之智識程度、已婚
    、有2個小孩、作水泥工，正值青壯，不思以正當方式獲取
    所需，竟竊取他人財物，為圖變賣獲利，造成被害人之損失
    ，對社會治安亦有危害，參酌檢察官具體求刑，兼衡被告2
    人犯本件竊盜犯行之手段、動機，所竊取財物價值，被害人
    所受之損害，然犯後均坦承犯行等一切情狀，分別量處如附
    表編號1至3所示之刑，並敘明扣案之老虎鉗2支、尖嘴鉗1支
    ，為被告陳見智所有，業據陳見智陳明在卷，且係供本件附
    表編號1至3所示3起竊盜犯行所用之物，應依刑法第38條第1
    項第2款規定，宣告沒收。經核原審認事用法並無不當，檢
    察官上訴認原審未諭知強制工作，因而指摘原判決不當，依
    後所述，為無理由，應予駁回。
三、至檢察官上訴意旨略以：被告王信結前因竊盜案件，經判處
    應執行有期徒刑2 年確定，甫於99年10月23日執行完畢。被
    告見智前因竊盜案件，經判決應執行有期徒刑9月，嗣經減
    刑為有期徒刑6月確定，於96年11月3日執行完畢。被告王信
    結、陳見智又於100年2月12日當日數次行竊，顯見其行為具
    有常習性，兼具有嚴重性、危險性，揆諸刑法第91條立法意
    旨及上揭實務見解，對被告王信結、陳見智應有宣告強制工
    作之必要云云。惟查：保安處分係針對受處分人將來之危險
    性所為之處置，以達教化、治療之目的，為刑罰之補充制度
    ，為協助行為人再社會化之功能，以及改善行為人潛在之危
    險性格。是保安處分中之強制工作，旨在對嚴重職業性犯罪
    及欠缺正確工作觀念或無正常工作因而犯罪者，強制其從事
    勞動，學習一技之長及正確之謀生觀念，使其日後重返社會
    ，能適應社會生活。又本案被告2人雖有竊盜前科，但其行
    為均係在96年間所犯，被告陳見智於97至99年間，有擔任作
    業員之工作，並非無業，又本件被告2人所竊得之財物，價
    值非鉅，其情形與一般竊盜慣犯常以破壞他人住所或建築物
    ，竊取價值達數萬或數十萬之財物迥異，應認僅係隨機偶發
    之犯罪，是被告二人上開行為與實際染有竊盜習慣之慣犯，
    尚屬有間，又依本件行竊之時間及次數等情以觀，其所表現
    之危險性非高，本院參酌比例原則中之必要性原則、及罪刑
    相當性原則後，自非以拘束身體、自由，強制從事勞動，方
    達刑法教化、矯治目的之必要，是本院認前開宣告之刑，已
    足收警惕之效，而無交付強制工作處分之必要。爰未依檢察
    官之請求併予宣告強制工作三年。
四、定應執行刑部分：
    被告陳見智上開撤銷改判部份所處之刑與上訴駁回所處之刑
    ，並依法定其應執行刑。
伍、論罪法條
一、刑事訴訟法368條、第369條第1項前段、第364條、第299 條
    第1項前段、第273條之1第1項。
二、刑法第28條、第320條第1項、第47條第1項、第51條第5款、
    刑法施行法第1條之1第1項、第2項前段。
本案經檢察官羅清溪到庭執行職務。
中    華    民    國   100    年    6     月    28    日
                  刑事第四庭    審判長法  官    吳志誠
                                      法  官    彭喜有
                                      法  官    羅心芳
以上正本證明與原本無異。
不得上訴。
                                      書記官    劉清洪
中    華    民    國   100    年    6     月    28    日
附表一：
┌──┬─────┬──────┬───────┬───┬──────┬───────┐
│編號│行竊時間  │行竊地點    │所竊物品      │被害人│使用犯罪工具│論罪科刑      │
├──┼─────┼──────┼───────┼───┼──────┼───────┤
│ １ │100年2月12│嘉義縣鹿草鄉│大亞牌電線16  │李哲融│老虎鉗2支、 │陳見智、王信結│
│    │日凌晨1時 │後庄子477之1│米、宗保牌    │      │尖嘴鉗1支   │共同犯攜帶兇器│
│    │至3時之間 │號鐵皮屋    │CABLE電線13米 │      │            │毀越安全設備竊│
│    │之某一時間│            │、蓋世特延長線│      │            │盜罪，均累犯，│
│    │許（原起訴│            │30米、大亞牌電│      │            │各處有期徒刑玖│
│    │時間為同日│            │線20米、AUDIO │      │            │月。扣案之老虎│
│    │2時許）   │            │WIRE延長線15.3│      │            │鉗貳支、尖嘴鉗│
│    │          │            │米、PVC 600V信│      │            │壹支均沒收。  │
│    │          │            │號電線50米、電│      │            │              │
│    │          │            │線11.7米、電話│      │            │              │
│    │          │            │線22米、電線  │      │            │              │
│    │          │            │14.3米、      │      │            │              │
│    │          │            │SHOWFOU牌沉水 │      │            │              │
│    │          │            │馬達2個、飼料 │      │            │              │
│    │          │            │用馬達6台、抽 │      │            │              │
│    │          │            │水用TECO馬達5 │      │            │              │
│    │          │            │台、TOKYO牌40 │      │            │              │
│    │          │            │伏特電池1個   │      │            │              │
├──┼─────┼──────┼───────┼───┼──────┼───────┤
│ ２ │100年2月12│嘉義縣鹿草鄉│PVC電線3Cx8平 │鄭江洽│老虎鉗2支、 │陳見智、王信結│
│    │日凌晨1時 │海豐段海豐小│方之電絞線長  │      │尖嘴鉗1支   │共同犯攜帶兇器│
│    │至3時之間 │段788地號農 │5.7 米        │      │            │竊盜罪，均累犯│
│    │之某一時間│田          │              │      │            │，各處有期徒刑│
│    │（原起訴時│            │              │      │            │捌月。扣案之老│
│    │間為同日3 │            │              │      │            │虎鉗貳支、尖嘴│
│    │時40分許）│            │              │      │            │鉗壹支均沒收。│
│    │          │            │              │      │            │              │
│    │          │            │              │      │            │              │
│    │          │            │              │      │            │              │
│    │          │            │              │      │            │              │
├──┼─────┼──────┼───────┼───┼──────┼───────┤
│ ３ │100年2月12│嘉義縣朴子市│PVC電線8平方之│王春風│老虎鉗2支、 │陳見智、王信結│
│    │日凌晨1時 │新庄里173號 │電絞線長1.5米 │      │尖嘴鉗1支   │共同犯攜帶兇器│
│    │至3時之間 │旁之農田    │              │      │            │竊盜罪，均累犯│
│    │之某一時間│            │              │      │            │，各處有期徒刑│
│    │（原起訴時│            │              │      │            │捌月。扣案之老│
│    │間為3時40 │            │              │      │            │虎鉗貳支、尖嘴│
│    │分許）    │            │              │      │            │鉗壹支均沒收。│
│    │          │            │              │      │            │              │
│    │          │            │              │      │            │              │
│    │          │            │              │      │            │              │
├──┼─────┼──────┼───────┼───┼──────┼───────┤
│ 4  │100年2月12│嘉義縣朴子市│警示燈2支     │楊義瑞│無          │陳見智犯竊盜罪│
│    │日凌晨11時│新庄里173號 │              │      │            │，累犯，處有期│
│    │至3時之某 │工地        │              │      │            │徒刑伍月。    │
│    │一時間（原│            │              │      │            │              │
│    │起訴時間為│            │              │      │            │              │
│    │3時40分許 │            │              │      │            │              │
│    │）        │            │              │      │            │              │
└──┴─────┴──────┴───────┴───┴──────┴───────┘
附錄所犯法條：
刑法第320條第1項
意圖為自己或第三人不法之所有，而竊取他人之動產者，為竊盜
罪，處5年以下有期徒刑、拘役或5百元以下罰金。
刑法第321條第1項
犯竊盜罪而有左列情形之一者，處6月以上、5年以下有期徒刑：
一、侵入住宅或有人居住之建築物、船艦或隱匿其內而犯之者。
二、毀越門扇、牆垣或其他安全設備而犯之者。
三、攜帶兇器而犯之者。
四、結夥三人以上而犯之者。
五、乘火災、水災或其他災害之際而犯之者。
六、在車站或埠頭而犯之者。